臺灣屏東地方法院裁定
111年度屏秩字第22號
移送機關    屏東縣政府警察局屏東分局

被移送人    黃群浩



上列被移送人因違反社會秩序維護法案件，經移送機關以民國11
1年11月11日屏警分偵字第11135158200號移送書移送審理，本院
裁定如下：
    主      文
黃群浩無正當理由攜帶具有殺傷力之器械，處罰鍰新臺幣參仟元
。
扣案之具有殺傷力之戰術摺疊刀壹支沒入之。
    事實理由及證據
一、被移送人於下列時、地有違反社會秩序維護法之行為：
  ㈠時間：民國111年11月8日14時5分。
  ㈡地點：門牌號碼屏東縣○○市○○路0號「臺灣屏東地方法院」。
  ㈢行為：無正當理由攜帶具有殺傷力之戰術摺疊刀1支。
二、經查：
  ㈠無正當理由攜帶具有殺傷力之器械、化學製劑或其他危險物
    品者，處3日以下拘留或新臺幣3萬元以下罰鍰，社會秩序維
    護法第63條第1項第1款定有明文。又社會秩序維護法第63條
    第1項第1款所稱之「無正當理由」，應指行為人若所持有之
    目的，與該器械於通常所使用之目的不同，而依當時客觀環
    境及一般社會通念觀之，該持有之行為已逾該器械通常使用
    之目的，致使該器械在客觀上造成社會秩序之不安，當不以
    行為人是否已持之要脅他人生命或身體而產生實質危險為斷
    。
  ㈡查本件扣案之戰術摺疊刀1支，雖非槍砲彈藥刀械管制條例第
    4條第1項第3款所規定之刀械，然其刀刃部分質地堅硬且刀
    鋒銳利，有扣押筆錄、扣押物品目錄表、扣押物品收據及扣
    押物品照片等在卷可證。如持之傷人，足以對人之生命及身
    體之安全構成威脅，具有危險性，自屬具有殺傷力之器械。
    被移送人固不否認攜帶扣案器械，僅辯稱攜帶扣案器械係因
    山上工作切割繩索使用等語，惟審酌上揭扣案器械具有殺傷
    力，常有危害於一般安全情形，且攜帶至本院，與其稱山上
    工作不符，亦逾越正常社會生活維持所必需，足徵被告在公
    眾場合攜帶具有殺傷力之器械之行為，已對他人之生命、身
    體、安全構成相當威脅，並對公共秩序與社會安寧造成相當
    危險，被移送人前揭所辯，顯與常情有違，要係卸責飾詞，
    不足採信。核被移送人所為，係屬無正當理由攜帶具有殺傷
    力之器械，應依社會秩序維護法第63條第1項第1款之行為處
    罰。至扣案如附表所示器械，屬被移送人所有，且為供其違
    反本法行為所用之物，亦據被移送人於警詢中供承無訛，爰
    依同法第22條第3項規定，併予宣告沒入。
三、依社會秩序維護法第45條第1項、第63條第1項第1款、第22
    條第3項，裁定如主文。
中　　華　　民　　國　　111 　年　　12　　月　　 6　　日
                  屏東簡易庭  法　官  彭聖芳
以上正本證明與原本無異。
如不服本裁定，得於裁定書送達之翌日起5日內，以書狀敘述理
由，向本庭提出抗告。
中　　華　　民　　國　　111 　年　　12　　月　　 6　　日
                              書記官　謝鎮光